# 收入，营业外收入和利得

提问人：真费 时间：2012-04-29 17:03:01
入，是指企业在日常活动中形成的、会导致所有者权益增加的、与所有者投入资本无关的经济利益的总流入。收入包括销售商品收入、提供劳务收入和让渡资产使用权收入.这里所提及的收入是指营业范畴的收入，即凡纳入营业利润范畴的收入均在此列。营业外收入包括：非流动资产处置利得、非货币性资产交换利得、债务重组利得、政府补助、盘盈利得、捐赠利得等。利得，是指企业在非日常活动中形成的，会导致所有者权益增加的，说所有者投入资本无关的经济利益流入。可是会计准则把营业外收入划入了收入的一类，怎么解释？收入分为：主营业务收入，其他业务收入，投资收益，营业外收入等几类。而我们又将利得计入营业外收入，而会计准则又规定利得不属于收入。那为什么要把营业外收入列为收入的一类，又或者为什么把利得计入营业外收入。在实际中如何去理解和进行会计处理。

回答人：chenyiwei
“营业外收入”是一个有着悠久历史的名称，当初该概念提出时，尚未形成现在这样严格的会计概念框架。当然，按照现在的观点，计入营业外收入的项目，都不是《企业会计准则第 14 号——收入》的规范范围。只不过这个名称约定俗成，就一直被沿用下来了。